臺灣高等法院民事裁定
110年度抗字第66號
抗  告  人  張予馨  
上列抗告人因與相對人瑞寶寶石有限公司間停止執行事件，對於
中華民國109年12月25日臺灣臺北地方法院109年度聲字第774號
裁定，提起抗告，本院裁定如下：
    主  文
抗告駁回。
抗告程序費用由抗告人負擔。
    理  由
一、按強制執行程序開始後，除法律另有規定外，不停止執行。
    有回復原狀之聲請，或提起再審或異議之訴，或對於和解為
    繼續審判之請求，或提起宣告調解無效之訴、撤銷調解之訴
    ，或對於許可強制執行之裁定提起抗告時，法院因必要情形
    或依聲請定相當並確實之擔保，得為停止強制執行之裁定。
    強制執行法第18條定有明文。是得為停止強制執行之裁定者
    ，限於當事人已提起上開訴訟或對於許可強制執行之裁定提
    起抗告，始得為之。
二、抗告人聲請及抗告意旨略以：相對人瑞寶寶石有限公司（下
    稱相對人）執臺灣臺北地方法院（下稱原法院）109年重訴
    字第644號確定判決（下稱第644號確定判決），聲請原法院
    以109年度司執字第138206號給付貨款強制執行事件（下稱
    系爭執行事件）對伊為強制執行，然伊未拒絕給付相對人貨
    款，實因給付金額龐大，需相對人配合至香港開立銀行帳戶
    以便受領匯款，然因香港暴動及疫情關係延宕迄今未能辦理
    ，且伊已經臺灣臺北地方檢察署109年度偵字第15758號侵占
    案件（下稱第15758號偵查案件）承辦檢察官同意前往香港
    處理給付貨款事宜，相對人趁伊赴香港期間，聲請系爭執行
    事件對伊為強制執行，因第15758號偵查案件尚在進行，爰
    聲請裁定系爭執行事件停止執行等語。
三、查相對人執第644號確定判決為執行名義，對抗告人聲請強
    制執行，原法院以系爭執行事件執行中等情，業經本院調閱
    系爭執行事件卷宗核閱在案。抗告人固以其有清償債務意願
    ，因故未能給付貨款，且第15758號偵查案件尚進行中為由
    ，聲請停止系爭執行事件執行程序。惟抗告人所提上開停止
    執行理由，要與強制執行法第18條第2項規定無涉，且經本
    院查詢，抗告人迄未提起強制執行第18條第2項規定訴訟，
    有原法院收狀資料查詢清單（見原審卷第21、23頁），並經
    本院查詢屬實，有本院公務電話紀錄表（見本院卷第11、17
    頁）可證。則依上開說明，抗告人聲請核與強制執行法第18
    條第2項規定得停止強制執行要件不符，自不應准許。原裁
    定駁回抗告人停止強制執行之聲請，核無違誤。抗告意旨指
    摘原裁定不當，求予廢棄，為無理由，應予駁回
四、據上論結，本件抗告為無理由，爰裁定如主文。
中　　華　　民　　國　　110 　年　　1 　　月　　29　　日
                  民事第十五庭
                      審判長法  官  方彬彬
                            法  官  周群翔
                            法  官  陳杰正　
正本係照原本作成。
本裁定除以適用法規顯有錯誤為理由外，不得再抗告。如提起再
抗告，應於收受送達後10日內委任律師為代理人向本院提出再抗
告狀。並繳納再抗告費新臺幣１千元。
中　　華　　民　　國　　110 　年　　1 　　月　　29　　日
  　　　　　　　　　　　　　書記官  林雅瑩